【裁判字號】    90,訴,484
【裁判日期】    900718
【裁判案由】    侵權行為損害賠償
【裁判全文】
臺灣彰化地方法院民事裁定  九十年度訴字第四八四號
    反訴原告
    即本訴被告      甲○○
    訴訟代理人      陳建良律師
    即本訴原告      乙○○
右當事人間侵權行為損害賠償事件，原告提起反訴，本院裁定如左：
    主      文
反訴及其假執行之聲請均駁回。
反訴訴訟費用由反訴原告負擔。
    理      由
一、按反訴之標的，如專屬他法院管轄，或與本訴之標旳及其防禦方法不相牽連者，
    不得提起，民事訴訟法第二百六十條第一項定有明文。再反訴之標的，與本訴之
    標的及其防禦方法有牽連關係，及指反訴標的之法律關係，與本訴標的之法律關
    係兩者之間，或反訴標的之法律關係，與被告作為防禦方法所主張之法律關係兩
    者之間，有牽連關係而言。而此等法律關係間之有有牽連關係云者，必其法律關
    係本身同一或發生原因相同或有其他類似之密接關係存在，依其中某一法律關係
    之調查，他法律關係亦得自然明瞭時始足當之。
二、反訴意旨略以：
    序中所主張反訴原告指其「開查某」之經過可知，乃反訴被告二次辱罵反訴原告
    「不見笑」（台語，即不要臉之意），引起雙方之爭吵。按反訴原告為神明會會
    員大會之主席，反訴被告若對會務或會議進行有何異議，自當循程序提出質疑，
    反訴被告捨此不為，卻會議中阻止反訴告之發言，打斷會議之進行，並對反訴原
    告加以辱罵，指反訴原告不要臉；而其辱罵之內容又有指反訴原告指其「性騷擾
    」一事不實而為撒謊之意（實則確有其事），顯足使反訴原告之名譽權受損害，
    依民法第一百八十四條第一項前段及第一百九十五條第一項之規定，反訴原告雖
    非財產上之損害，亦得請求反訴被告賠償台幣（下同）六十萬元之損害，且依民
    事訴訟法第二百六十條之規定，本件反訴被告於本訴中主張侵權行為損害賠償之
    原因事實，與反訴原告於本件主張侵權行為損害賠償之原因事實，乃基於同一事
    件而生，自屬「本訴標的之法律關係發生之原因，與反訴標的之法律關係發生之
    原因，其主要部分相同」反訴原告提起本件反訴請求反訴被告賠償損害，程序上
    應屬適法云云。
三、經查：本訴及反訴之訴訟標的，雖均係屬民法第一百九十五條第一項之法律關係
    ，惟上開訴訟標的之請求權係屬各別發生，並分屬反訴被告及反訴原告之權利兩
    者訴訟標的之請求權成立與否係應各別觀之，本訴原告請求權是否存在與反訴原
    告請求權是否存在，並非係由同一法律關係而發生，且本訴原告之上開請求權存
    在與否，並不因為反訴被告有反訴原告所指述之妨礙名譽之行為而受影響，亦不
    足於調查本訴之法律關係時，使反訴之法律關係自然明瞭（應另行調查）。故本
    件反訴原告於本訴進行中提起反訴，經核與首開反訴得提起之要件不合，應予駁
    回，其反訴既經駁回，則假執行之聲請亦失所依附，應併予駁回。
四、依民事訴訟法第二百四十九條第一項第六款、第九十五條、第七十八條裁定如主
    文。
中      華      民      國    九十      年      七      月     十八     日
                                    臺灣彰化地方法院民事第三庭
~B法      官  何志通
右為正本係照原本作成。
如對本裁定抗告，應於送達後十日內向本院提出抗告狀。
中      華      民      國    九十      年      七      月    二十五    日
~B法院書記官  簡茂村


司法院資訊處製作；財團法人民間司法改革基金會備份。
